臺灣彰化地方法院刑事判決　　　　　　　94年度訴字第1179號
公　訴　人　臺灣彰化地方法院檢察署檢察官
被　　　告　乙○○
上列被告因竊盜等案件，經檢察官提起公訴（九十四年度偵字第
四五０九號），本院認有刑事訴訟法第二百七十三條之一第一項
之情形，而改依簡式審判程序判決如下：
        主  文
乙○○連續踰越安全設備竊盜，處有期徒刑捌月。
        事  實
一、乙○○曾於民國九十二年二月間及九十三年九月間因竊盜案
    件，經本院分別判處有期徒刑四月、三月確定，現執行中（
    均未構成累犯）。仍不知悔改，復基於意圖為自己不法所有
    之概括犯意，（一）先於九十四年一月間某日，在彰化縣彰
    化市○○路○段二二二號，由窗戶爬入騎樓內之攤位之方式
    踰越安全設備，竊取丙○○所經營之鹹酥雞店內新臺幣（下
    同）約一千元，得手後，供已花用。再賡續前開犯意，（二
    ）於九十四年三月初某日，在彰化縣彰化市○○路○段九十
    二之五號，趁在該處作客之便，竊取甲○○所有之諾基亞牌
    行動電話一具（內含0000000000ＳＩＭ卡門號）
    ，得手後，乃另行起意，並基於意圖為自己不法利益之概括
    犯意，自竊得上開行動電話後，至九十四年四月十一日止，
    連續以無線之方式，未經所有人甲○○之同意，盜用上開行
    動電話ＳＩＭ卡撥打電話與友人聯絡，累計電話費用高達一
    萬零五百四十五元。嗣因甲○○接獲電信公司繳費通知單後
    發現有異，始報警查悉上情。
二、案經彰化縣警察局彰化分局報請臺灣彰化地方法院檢察署檢
    察官偵查起訴，本院認有刑事訴訟法第二百七十三條之一第
    一項之情形，而改依簡式審判程序審理。
        理  由
一、按除被告所犯為死刑、無期徒刑、最輕本刑為三年以上有期
    徒刑之罪或高等法院管轄第一審案件者外，於前條第一項程
    序進行中，被告先就被訴事實為有罪之陳述時，審判長得告
    知被告簡式審判程序之旨，並聽取當事人、代理人、辯護人
    及輔佐人之意見後，裁定進行簡式審判程序；除簡式審判程
    序及簡易程序案件外，第一審應行合議審判，刑事訴訟法第
    二百七十三條之一第一項、第二百八十四條之一分別定有明
    文。本件被告乙○○所涉係死刑、無期徒刑、最輕本刑為三
    年以上有期徒刑之罪或高等法院管轄第一審案件以外之罪，
    並於本院行準備程序時就被訴事實為有罪之陳述，本院合議
    庭依前揭規定，經評議結果，裁定改由一名法官獨任行簡式
    審判程序，先予敘明。
二、上揭犯罪事實，業據被告乙○○分別於警詢、偵查中及本院
    審理時坦承不諱，核與被害人丙○○、甲○○分別於警詢時
    之指述情節相符。此外，並有繳費通知單、電話明細單各一
    份在卷可按，足徵被告之自白與事實相符。本件事證明確，
    被告犯有施用第一、二級毒品之犯行應堪認定。
三、被告係踰越窗戶之安全設備，竊取被害人丙○○之現金，核
    被告所為，係犯刑法第三百二十一條第一項第二款之踰越安
    全設備竊盜罪（犯罪事實編號一）、刑法第三百二十條第一
    項之竊盜、電信法第五十六條第一項之盜用他人電信設備通
    信罪（犯罪事實編號二）。公訴人認被告就犯罪事實編號（
    一）之部分，係犯刑法第三百二十條第一項之竊盜罪，容有
    誤會，惟其起訴之社會基本事實相同，本院自得變更法條審
    理之。又被告連續二次竊盜犯行，及多次盜打他人行動電話
    之犯行，均時間緊接，所犯又係構成要件相同之罪名，均顯
    係基於概括犯意為之，均為連續犯，分別應依刑法第五十六
    條之規定論以刑法第三百二十一條第一項第二款之踰越安全
    設備竊盜罪，及電信法第五十六條第一項之盜用他人電信設
    備通信罪，並均加重其刑。又被告係以竊得之行動電話，盜
    撥電話與友人聯絡，其所犯前開二罪間，有方法、結果之牽
    連關係，為牽連犯，應依刑法第五十五條之規定，從一重之
    刑法第三百二十一條第一項第二款之踰越安全設備竊盜罪處
    斷。爰審酌被告有多次竊盜前科，素行不佳、犯罪之動機、
    目的、手段、行竊及盜打行動電話所得之不法利益及犯後坦
    承犯行之態度等一切情狀，量處如主文所示之刑，以示懲處
    。
據上論斷，應依刑事訴訟法第二百七十三條之一第一項、第三百
條、第二百九十九條第一項前段，電信法第五十六條第一項，刑
法第十一條前段、第五十六條、第三百二十一條第一項第二款、
第五十五條，判決如主文。
本案經檢察官林裕斌到庭執行職務。
中　　華　　民　　國　　94　　年　　8 　　月　　3 　　日
                  臺灣彰化地方法院刑事第一庭
                      法　　　官  陳  秋  錦
以上正本證明與原本無異。
如不服本判決，應於判決送達後10日內，向本院提出上訴狀（須
附繕本）。
告訴人或被害人對於判決如有不服具備理由請求檢察官上訴者，
其上訴期間之計算係以檢察官收受判決正本之日期為準。
中　　華　　民　　國　　94　　年　　8 　　月　　4 　　日
                      書  記  官  于  淑  真
電信法第56條
意圖為自己或第三人不法之利益，以有線、無線或其他電磁方式
，盜接或盜用他人電信設備通信者，處5 年以下有期徒刑，得併
科新台幣150 萬元以下罰金。
意圖供自己或第三人盜接或盜用他人電信設備通信，而製造、變
造或輸入電信器材者，處1 年以上7 年以下有期徒刑，得併科新
台幣3 百萬元以下罰金。意圖供第三人盜接或盜用他人電信設備
通信，而販賣、轉讓、出租或出借電信器材者，亦同。
意圖供自己或第三人犯罪之用而持有前項之電信器材者，處 3 年
以下有期徒刑，得併科新台幣 50 萬元以下罰金。
第 1 項及第 2 項之未遂犯罰之。
中華民國刑法第321條
犯竊盜罪而有左列情形之一者，處 6 月以上、 5 年以下有期徒
刑：
一  於夜間侵入住宅或有人居住之建築物、船艦或隱匿其內而犯
    之者。
二  毀越門扇、牆垣或其他安全設備而犯之者。
三  攜帶兇器而犯之者。
四  結夥三人以上而犯之者。
五  乘火災、水災或其他災害之際而犯之者。
六  在車站或埠頭而犯之者。
前項之未遂犯罰之。
